

# ENDERA YUDIN

### PROFILE

Saya adalah luturan Saru ST Desain Froduk Di Universitas Mercu Buana.
Relebihan saya adalah saya nsenyukai tantangan baru dalam setiap pekerjaan, selalu memberikan ida-ida sepat, tayattas tingal seria mempu bekerja dalam tim ataupun individu.

Skill Experience yang saya miliki adalah, Microsoft Office, Salesman, Messenger.
Skill Personal, Adobe Photoshop, Adobe Blustrator, Adobe Premiere Pro, Photography, Videography.

Saya memiliki pendidikan yang memadai dan pengalaman kerja. Selain itu, saya selalu antuskas melakukan apa yang saya lakukan atau yang saya kerjakan. Ini akan memberikan kontribust pastif bagi pertumbuhan perusahaan untuk lebih balk.

### CONTACT

ADDRESS Jl. Nurul Hasanah Rt.005/001 Ketapang Cipondoh

EMAIL Enderayudin21@gmail.com

PHONE 0812-1286-6565

### **SKILLS**

PHOTOGRAPHY CREATIVE TEAM WORK VIDEO

> CREATIVE COMMUNICATION TEAMWORK INNOVATE

### EDUCATION

BACHELOR S1 (JANUARY 2014 - FEBUARI 2020)
MERCUBUANA UNIVERSITY

Sarjana (S1) in Seni/Desain/Multimedia Kreatit | Indonesia JurusanDesain Produk/Desain Seni Kreativ IPKS 3 / 3 3

Vocational High School (JANUARY 2010 - July 2012)
SMK BANGUN NUSANTARA

SMU/SMK/STM in Teknik (Lainnya) | Indonesia Jurusan Automotif IPK36.0 / 36.0

#### **EXPERIENCE**

PT.Setia Financial | (Agustus 2012 - November 2012)
Marketing Event

Melakukan Penjualan / Penawaran Produk Financial kepada kilent yang sudah ada ataupun yang baru.

PT. SETIA UTAMA TELESINDO | (DESEMBER 2012 - DECEMBER 2016)
Frontliner (Team Leader)

PT, Setia UtamaTelesindo Bergerak Dibidang Retali Smartphone Saya Bekerja sebagai sales/spb yang bertugas untuk melakukan penjualan suatu produk, balik offline maupun online.

PT Dana Purna Investama | (SEPTEMBER 2016 - SEPTEMBER 2019)
MESSENGER | LOGISTIC

Mengirim dan, mengantarkan Document kepada semua nasabah yang telah ditetapkan. Menjaga kerahasiaannya, serta mengirimkan dokumen dengan

Eyd.Projects | (JANUARI 2018 - SAAT INI) FREELANCE PHOTOGRAPHY freelance Wedding Photography & Videography







### SURAT KETERANGAN HASIL SIDANG TUGAS AKHIR PROGRAM STUDI DESAIN PRODUK FAKULTAS DESAIN & SENI KREATIF UNIVERSITAS MERCU BUANA



No.Dokumen	010 423 4 47 00	Distribusi
Tgl. Efektif	7 MARET 2005	

Berdasarkan hasil Sidang Tugas Akhir Desain pada tanggal 03 Februari 2020 Semester Ganjil Tahun Akademik 2019/2020, maka mahasiswa berikut ini :

NAMA / N I M

ENDERA YUDIN / 41914 : 10078

Judul : Pembimbing : TOTEBAG LIPAT SEBAGAI PENUNJANG MOBILITAS

IRWAN WIDODO, S.DS., M.DS

diny	ata	ka	n
	-	11.400	

☐ Lulus Langsung☐ Lulus Melengkapi

Tidak Lulus

Ketua dan Anggota Dearan Penguji : (Ditandatangani setelah Sidang Seminar)

1. IRWAN DIDDOO MAS

NIM MAFTERINERS SOD MEN.

Hutte solvia, mas

## LEMBAR PENGESAHAN TUGAS AKHIR MELENGKAPI / PERBAIKAN (ditandatangani setelah melakukan perbaikan)

Pembimbing/Ketua Sidang/Penguji I	Penguji II
1 RWAN SUICONT in as	
Koordinator Tugas Akhir	Penguji III

### Hady Soedarwanto, ST, M.Ds

#### Catatan :

- Lembar Pengesahan Tugas Akhir Desain Melengkapi/Perbaikan ini ditanda tangani apabila mahasiswa telah melengkapi/memperbaiki Tugas Akhir sesuai catatan Dewan Penguji pada saat Sidang Tugas Akhir Desain/ konsep perancangan.
- Lembar Pengesahan ini harus telah ditandatangani oleh Pembimbing, Penguji dan Ketua Sidang pada Tugas Akhir Desain yang telah dilengkapi/diperbaiki dikumpulkan.
- Jadual pengumpulan Melengkapi : 1 Minggu dari Jadwal Sidang mak jam 16.00.
- Jadual pengumpulan Perbaikan: 2 Minggu dari Jadwal Sidang mak jam 16.00
- Apabila mahasiswa tidak memasukkan hasil Melengkapi/Perbaikan sesuai jadual yang telah ditetapkan, maka status kelulusannya diturunkan 1 tingkat ke bawah.

TANGGAL: 17-02-2021

Daftar Hasil Studi Mahasiswa Academic Achievement Record

NIM Student Identification Number

41914110078

Periode

: Gasal - 2019/2020 First Semester - 2019/2020

Nama Name of Student

: ENDERA YUDIN

Fakultas Faculty

: Desain dan Seni Kreatif Design and Creative Art

Semester 10 Semester

Department

Program Studi : Desain Produk Product Design

Nomor Number	Kode Code	Mata Kuliah Subject	Sks Course Credit	Absensi Attendance	Lain-lain Others	Nilai UTS Mid Term Exam	Nilai UAS Final Exam	Nilai Huruf Letter Grade	Nilai Bobot Grade Point Value	Sks x Bobot Course Credit x Weight
112		TUGAS AKHIR Final Project	8		1			B+	3.50	28
2.	P191700003	DESAIN FASHION LOGAM DAN KAYU Metal And Wooden Fashion Design	3	79.00	72.00/0.00	80.00	78.00	B+	3.50	10.5
3.	U001709014	BAHASA INGGRIS II English li	3	69.00	68.00/65.00	0.00	0.00	В	3.00	9
		KERJA PRAKTEK Internship	3		7			B+	3.50	10.5
		Jumlah/Total :	17						13.5	58

Index Prestasi Semester/Grade Point Average = 3.41

Beban Studi Semester yad: 19 Sks Semester Study load that will be taken : 19 Sks

Apabila ada kesalahan input data **UTS** Semester GASAL 2019/2020 dapat dikonfirmasi mulai : 30 Nov 2019 s.d 28 Des 2019 .

Input error of Mid term Exam of the first semester 2019/2020 can be confirmed on November 30<sup>th</sup>, 2019 to December 28<sup>th</sup>, 2019

Dan data **UAS** Semester GASAL 2019/2020 dapat dikonfirmasi mulai : 10 Feb 2020 s.d 07 Mar 2020 . And Final Exam data of the first semester 2019/2020 can be confirmed on February 10th, 2020 to March 7th, 2020

### Batas akhir masa studi Anda semester genap 2020 / 2021 The deadline of your study period is the second semester 2020 / 2021

Catatan / Note:

Satuan Kredit Semester Sks

Course Credit
Prosentase kehadiran kuliah
Attendance Percentage
Nilai Tugas/Praktikum Absensi Attendance Tugas dan Praktikum Assignment and Assignment/ Practice Score

Practice

Absensi < 61 dan/atau tidak ikut UTS/UAS nilai E

Attendance < 61 and/or did not participate in Mid/ Final Exams will get E score Nilai E/Gugur dihitung dalam IPS E Score/Failed is calculated in Semester Grade Point Average

MENGETAHUI / APPROVAL,

### Status Semester Mahasiswa

Bantuan

Aksi Cepat

Detail Mahasiswa

Edit Biodata

Lihat KRS

KRS Smt Pendek

Status Semester

Pengajuan Status

Lihat KHS

Jadwal Kuliah

Jadwal UTS Jadwal UAS

Jadwal Ujian Susulan

Tagihan

Transfer Nilai

Konsultasi

Pengalaman Mahasiswa (SKPI)

Verifikasi Data Mahasiswa

Cetak SK Mahasiswa Aktif

Mahasiswa : 41914110078 - ENDERA YUDIN

Fak. / Jur. Desain dan Seni Kreatif / S1 Desain Produk

Dosen PA

Kelas / Kampus : Reguler 2 / Meruya

Jenis Kelamin : Laki-laki

Smt / SKS / : 10 / 145 / Lulus

Status

No	Periode	Status	Semester	SKS Ambil	SKS Nilai	IPS	SKS	IPK	
1.	Semester Gasal 2014	Aktif	1	19	19	3.18	19	3.18	×
2.	Semester Genap 2014	Aktif	2	17	17	2.71	33	3.14	×
3.	Semester Gasal 2015	Aktif	3	19	19	3.42	52	3.24	×
4.	Semester Genap 2015	Cuti	3	0	0	0.00	52	3.24	×
5.	Semester Gasal 2016	Aktif	4	17	17	2.76	69	3.12	×
6.	Semester Genap 2016	Aktif	5	17	17	1.62	77	3.16	×
7.	Semester Gasal 2017	Aktif	6	18	18	2.42	89	3.22	×
8.	Semester Gasal Pendek 2017	Aktif	6	3	3	3.00	92	3.21	×
9.	Semester Genap 2017	Aktif	7	15	15	2.80	104	3.25	×
10.	Semester Genap Pendek 2017	Aktif	7	3	3	4.00	107	3.27	×
11.	Semester Gasal 2018	Aktif	8	18	18	0.83	119	3.06	×
12.	Semester Gasal Pendek 2018	Aktif	8	3	3	3.00	122	3.06	×
13.	Semester Genap 2018	Aktif	9	18	18	2.50	128	3.22	×
14.	Semester Gasal 2019	Lulus	10	17	17	3.41	142	3.31	×
15.	Semester Gasal Pendek 2019	Lulus	10	3	3	3.50	145	3.32	×





### IJAZAH

### **SEKOLAH MENENGAH KEJURUAN PROGRAM 3 TAHUN**

Program Studi Keahlian : Teknik Otomotis

Kompetensi Keahlian : Teknik olomotif kendari

TAHUN PELAJARAN 2011/2012

Yang bertanda tangan di bawah ini, Kepala Sekolah Menengah Kejuruan Kota qangerang menerangkan bahwa: Bangun Nusantara

ENDERA YUDIN nama

. Jakarta, 8 April 1994 tempat dan tanggal lahir

. Getjep wahyudin nama orang tua

. 1090124 nomor induk

. 4-12-30-02-035-108-5 nomor peserta

### LULUS

dari satuan pendidikan berdasarkan hasil Ujian Nasional dan Ujian Sekolah serta telah memenuhi seluruh kriteria sesuai dengan peraturan perundang-undangan.





### SURAT KETERANGAN PENGALAMAN KERJA

No.: 04/HRD/III/2013

Yang bertanda tangan di bawah ini:

Nama

: Ronny Sutoto

Jabatan

: Direktur PT. Koperasi Simpan Pinjam Setia

Menerangkan dengan sesungguhnya bahwa yang bersangkutan di bawah ini:

Nama

: Endera Yudin

Alamat

: Jl. Nurul Hasanah No.172 Rt/Rw 006/002 Kel/Kec. Ketapang/Cipondoh

Tangerang

Benar telah bekerja pada perusahaan yang kami pimpin terhitung sejak 03 Agustus 2012 sampai dengan 30 November 2013, dengan jabatan terakhir Staff Administrasi Kredit (Event)

Selama menjadi karyawan kami, Saudara Endera Yudin telah menunjukkan dedikasi dan loyalitas yang tinggi terhadap perusahaan dan tidak pernah melakukan hal-hal yang merugikan perusahaan. Dalam hal ini yang bersangkutan mengundurkan diri atas kemauannya sendiri.

Kami berterima kasih dan berharap semoga yang bersangkutan dapat lebih sukses dimasa yang akan datang.

Demikian surat keterangan ini dibuat agar dapat digunakan sebagaimana mestinya.

Jakarta, 12 Desember 2013



Ronny Sutoto Direktur



### PT. Tridaya Dimensi Indonesia

Gd. Graha Enka Dell. Lantal 2 (Dua)

Il. Warung Buncit Raya No. 12
Mampang, Jakarta Selatan
Tip. 021-79198909, Fax. 021-7985408
Email: admin@rndaya-dimensi.com

### Surat Referensi Kerja No.1433/TDI/OPR-HRD/IV/2016

PT. Tridaya Dimensi Indonesia, yang berkedudukan di Grana Enka Deli, Jin Warung Buncit Raya No. 12 Jakarta Selatan, dengan ini menerangkan bahwa

Nama

Endera Yudin

NIK

11121104065

Lokasi Kerja

PT Telesindo Shap

Adalah benar karyawan yang kami salurkan ke PT Telesindo Shop sejak tanggal 08 Desember 2012 dengan jabatan terakhir sebagai Frontliner.

Terhitung sejak tanggal 16 Februari 2016 Saudara Endera Yudin mengundurkan diri dari perusahaan kami atas permintaan sendiri

Demikian surat keterangan ini dibuat, untuk dapat dipergunakan sebagaimana mestinya.

Jakarta, 05 April 2016

Femi Fendika

HR Department



### SURAT KETERANGAN No 2172/SK-SDM/DPI/X/2019

Yang bertanda tangan dibawah ini menerangkan bahwa:

Nama Endera Yudin JabatanTerakhir Ekspedisi

Lokasi Kerja BCA Keu Green Garden - Kep Taman Kencana

Masa Kerja : 19 Oktober 2016 s/d 30 September 2019

Ybs telah habis kontrak dari PT. Dana Purna Investama sejak tanggal 30 September 2019.

Selama menjalankan tugasnya yang bersangkutan telah menunjukan kinerja yang baik dan atas segala sumbangan pikiran, tenaga serta dedikasinya, kami atas nama Management mengucapkan terima kasih.

Demikian Surat Keterangan ini diberikan untuk dipergunakan sebagaimana mestinya.

Jakarta, 01 Oktober 2019

PT. DANA PURNA INVESTAMA

Agarisman Kristoaji HR. Div. Head